# 增值税免税业务是否要做减免税款处理？

提问人：zico9999 时间：2013-12-27 09:08:52
陈版，对于这种免税业务是否要进行会计处理？因为此类业务，企业必须是申请后减免的！也就是说不申请就得缴纳增值税~

回答人：chenyiwei
如果是申请和批准后才能享受减免的，则在获批之前正常计算销项税额，到获批之后将无需支付的增值税额从应交税费转入当期营业外收入。